【裁判字號】    95,易,483
【裁判日期】    950303
【裁判案由】    詐欺
【裁判全文】
臺灣臺中地方法院刑事判決               95年度易字第483號
公  訴  人  臺灣臺中地方法院檢察署檢察官
被      告  乙○○
上列被告因詐欺案件，經檢察官聲請簡易判決處刑（九十四年度
偵字第一九五四０號），復經本院改依通常程序審理，本院判決
如下：
    主    文
本件公訴不受理。
    理    由
一、公訴意旨略以：被告乙○○於民國（下同）九十四年三月間
    （起訴書誤載為九十二年）某日，在基隆市某「統一便利超
    商」店內，看到中國時報刊登「存摺換現金」之廣告，乙○
    ○因經濟不佳，缺錢花用，乃依廣告內容撥打電話，由年籍
    姓名均不詳綽號「陳先生」之成年男子接聽，告以乙○○可
    拿存摺換現金，每本新臺幣（下同）三千元等語，並與乙○
    ○相約於九十四年三月二十二日下午十四時許，在臺北市「
    新光三越百貨」大樓前見面，「陳先生」與乙○○見面後，
    隨後於九十四年三月二十二日到臺北市大安區○○○路○段
    二八一號中國信託商業銀行公館分行（下稱中國信託）開立
    000000000000000號帳戶，乙○○取得該帳
    戶之存摺後，可預見提供自己金融帳戶、金融卡及密碼供他
    人使用常與財產犯罪密切相關，且他人取得非本人之存摺帳
    戶等資料之目的，在於收受贓款及掩飾犯行不易遭人追查，
    又對於提供帳戶雖無引發他人萌生犯罪之確信，但仍以縱若
    有人持以犯罪，亦無違反其本意之幫助詐欺犯意，隨即在中
    國信託前，將存摺、提款卡及密碼，以每本三千元之代價出
    售予「陳先生」使用。嗣該成年男子「陳先生」與詐騙集團
    成員，共同意圖為自己不法之所有之犯意聯絡，於九十四年
    三月二十五日十四時許，由上開詐騙集團成員不詳姓名之成
    年女子，撥打甲○○之電話，佯稱係中國信託之行員，並告
    知甲○○其信用卡遭人盜刷，請甲○○與「金融犯罪防治中
    心」聯絡，並給予甲○○電話，甲○○即於臺中縣市某地撥
    打電話至「金融犯罪防治中心」，由一自稱「高主任」之男
    子接聽，告之甲○○其資料遭人冒用申請信用卡，須依其指
    示到提款機操作，甲○○不疑有詐，遂陷於錯誤，依其指示
    ，拿銀行提款卡至提款機前依「高主任」之指示操作，分別
    於同日十五時五十六分許、同日十六時二分許，將銀行存款
    二萬零六十二元、一萬九千七百四十六元匯入曾富長（另為
    不起訴處分）合作金庫銀行沙鹿分行0000000000
    000000號帳戶內，「高主任」又要甲○○將金融卡所
    能提領之款項，悉數領出，匯入其所指示帳戶內，甲○○遂
    再於同日十六時二分許，將十一萬七千元（甲○○警詢時誤
    為十二萬元），匯入乙○○上開中國信託帳戶內，「高主任
    」要甲○○將匯款單撕掉，至此甲○○始知受騙，因認被告
    乙○○涉犯刑法第三十條第一項、第三百三十九條第一項之
    幫助詐欺取財罪嫌云云。
二、按同一案件繫屬於有管轄權之數法院者，由繫屬在先之法院
    審判之；再按依第八條之規定不得為審判者，應諭知不受理
    判決，刑事訴訟法第八條、第三百零三條第七款分別定有明
    文。又按刑事訴訟法第三百零三條之判決，得不經言詞辯論
    為之，刑事訴訟法第三百零七條亦有明文。次按「連續數行
    為而犯同一罪名者，以一罪論，為連續犯，又連續犯之犯罪
    類型不同，並不影響連續犯之成立，如基於概括犯意，先後
    竊電多次，其中有單獨犯、有幫助犯、有與他人共同實施，
    亦有教唆他人犯之者，雖其中類型不一，然其構成犯罪（竊
    電）之要件如屬相同，仍應以連續犯論之」，最高法院九十
    三年度臺上字第一七六二號判決可資參照。
三、查被告本件出售中國信託銀行帳戶之幫助詐欺取財之時間，
    應係在本件中國信託銀行帳戶開戶之日，業據被告於偵訊所
    不否認，再參以本件中國信託銀行帳戶開戶日期為九十四年
    三月二十二日，亦為被告於警詢所自承在卷，並有中國信託
    銀行九十五年二月十五日函文檢附之開立帳戶資料可佐，衡
    情其出售本件帳戶之時間，自應係於九十四年三月二十二日
    為之，被告於偵訊一度供稱係九十二年間所開戶，於開戶當
    日出售云云，顯非可採，合先敘明。再查，被告另涉嫌於九
    十四年三月二十八日十時許，基於詐欺取財、恐嚇取財之犯
    意，撥打電話向黃慶源謊稱因其子幫同學擔保借錢，現在他
    們手上，要求黃慶源匯款新臺幣十五萬元至乙○○所有，在
    臺北縣合作金庫銀行海山分行之000000000000
    0號帳戶，才能解決該事云云，黃慶源救子心切一時不查乃
    如數付款，方知受騙，而涉犯詐欺取財罪嫌、恐嚇取財罪嫌
    案件，業經臺灣板橋地方法院檢察署檢察官以九十四年度偵
    字第一一八一０號案件向臺灣板橋地方法院提起公訴，並經
    該院於九十五年一月十二日以九十五年度易字第一０二號案
    件繫屬在案等情，有臺灣高等法院被告前案紀錄表、臺灣板
    橋地方法院檢察署檢察官九十四年度偵字第一一八一０號起
    訴書在卷可佐，該案之犯罪時間與本案相隔僅有數日，顯係
    基於概括犯意而為，為連續犯，係屬同一案件，公訴人對於
    已向他法院提出公訴之同一案件，竟於九十五年一月十八日
    再向本院提起公訴，而繫屬於有管轄權之數法院，依照上開
    說明，應由繫屬在先之法院審判，是本件爰不經言詞辯論，
    逕為不受理之判決。
據上論斷，應依刑事訴訟法第八條、第四百五十二條、第三百零
三條第七款、第三百零七條，判決如主文。
中    華    民    國    95    年    3     月    3     日
                          臺灣臺中地方法院刑事第十庭
                              審判長法官  郭  瑞  祥
                                    法官  江  奇  峰
                                    法官  黃  家  慧
上正本證明與原本無異。
如不服本判決，應於收受送達之日起十日內向本院提出上訴狀（
須附繕本），上訴於臺灣高等法院臺中分院。
                                  書記官  張  美  鶯
中    華    民    國    95    年    3     月    3     日


司法院資訊處製作；財團法人民間司法改革基金會備份。
